臺灣彰化地方法院刑事判決　　　　　　　94年度訴字第1499號
公　訴　人　臺灣彰化地方法院檢察署檢察官
被　　　告　甲○○
上列被告因違反毒品危害防制條例案件，經檢察官提起公訴（94
年度毒偵字第2829號、第2848號、第2982號、第3434號、第3716
號、第3717號），本院合議庭裁定由受命法官獨任進行簡式審判
程序，茲判決如下：
    主  文
甲○○連續施用第一級毒品，累犯，處有期徒刑壹年貳月，扣案
之第一級毒品海洛因貳包（每包分別淨重零點壹壹公克，空包裝
重零點貳陸公克；淨重零點零捌公克，空包裝重零點貳肆公克）
沒收銷燬之；又連續施用第二級毒品，累犯，處有期徒刑捌月，
扣案之玻璃燈泡個、鋁箔紙壹張、鏟管壹支、塑膠袋壹個，均
沒收。應執行有期徒刑壹年捌月，扣案之第一級毒品海洛因貳包
（每包分別淨重零點壹壹公克，空包裝重零點貳陸公克；淨重零
點零捌公克，空包裝重零點貳肆公克）沒收銷燬之；玻璃燈泡
個、鋁箔紙壹張、鏟管壹支、塑膠袋壹個，均沒收。
    事  實
一、甲○○曾於民國89年間因贓物案件，經本院於90年1 月2 日
    以89年度易字第1294號刑事判決判處有期徒刑4 月確定，並
    於91年6 月5 日執行完畢；復於94年間因施用第1 級毒品案
    件，經本院以94年度訴字第43號刑事判決判處有期徒刑10月
    ，經上訴由臺灣高等法院臺中分院於94年5 月3 日以94年度
    上訴字第686 號刑事判決撤銷原判決，判處有期徒刑1 年2
    月，經上訴由最高法院於94年7 月7 日以94年度臺上字第36
    38號刑事判決駁回上訴確定。其前於89年間因施用毒品案件
    ，經本院以89年度毒聲字第3109號裁定送勒戒處所觀察、勒
    戒後，認有繼續施用毒品之傾向，經本院以89年度毒聲字第
    45 01 號裁定令入戒治處所施以強制戒治，並以90年度毒聲
    字第663 號裁定停止戒治付保護管束，復以90年度毒聲字第
    1984號裁定撤銷停止戒治令入戒治處所施以強制戒治，於91
    年3 月13日強制戒治期滿，經臺灣彰化地方法院檢察署檢察
    官於91年4 月3 日以91年度戒毒偵字第327 號為不起訴處分
    確定。詎其不知悔改，明知海洛因及甲基安非他命業經公告
    為毒品危害防制條例第2 條第2 項所列管之第1 、2 級毒品
    ，不得非法持有、施用，復基於施用第1 級毒品海洛因、第
    2 級毒品甲基安非他命之概括犯意，於前揭強制戒治執行完
    畢釋放後5 年內，分別(一)自94年5 月4 日上午8 時起迄同年
    7 月7 日晚上10時許止，在其位於彰化縣線西鄉○○村○○
    路4 號住處內，將海洛因摻水以注射針筒注射入體內方式，
    平均10日1 次，連續施用第1 級毒品海洛因多次；(二)自94年
    6 月2 日上午11時42分採尿回溯24小時前（不含公權力拘束
    時間）之某時起迄同年7 月7 日晚上10時許止，亦在其上址
    住處內，將甲基安非他命以玻璃球吸食器隔熱燒烤吸食煙霧
    之方式，平均每月1 次，連續施用第2 級毒品甲基安非他命
    多次。嗣經警方分別於94年5 月4 日上午9 時許，持本院
    核發之搜索票，至其上揭住處搜索查獲；於同年6 月2 日
    上午11 時10 分，在彰化縣線西鄉○○路與臺17線公路路口
    處臨檢查獲，並扣得海洛因1 包（淨重0.11公克，空包裝重
    0.26公克）；於同年6 月3 日下午5 時30分，在彰化縣線
    西鄉○○路與臺17線公路路口處臨檢查獲，並扣得海洛因1
    包（淨重0.08公克，空包裝重0.24公克）；於同年7 月8
    日上午9時20 分，持本院核發之搜索票，至其上揭住處搜索
    查獲，並扣得其所有供施用第2 級毒品甲基安非他命時所用
    之玻璃燈泡3 個、鋁箔紙1 張、鏟管1 支、塑膠袋1 個。且
    分別於94年5 月4 日中午12時30分、同年6 月2 日上午11時
    42 分 、同年6 月3 日晚上7 時55分、同年7 月8 日上午11
    時40 分 採尿送驗後，始知上情。
二、案經彰化縣警察局和美分局報請臺灣彰化地方法院檢察署檢
    察官及臺灣彰化地方法院檢察署檢察官自動檢舉偵查起訴。
    理  由
一、本案被告甲○○所犯係死刑、無期徒刑、最輕本刑為3 年以
    上有期徒刑以外之罪，其於準備程序就前揭被訴事實為有罪
    之陳述，經受命法官告知簡式審判程序之旨，並聽取其與公
    訴人之意見後，本院認無不得或不宜改依簡式審判程序進行
    之處，爰依刑事訴訟法第273 條之1 第1 項、第284 條之1
    ，裁定本案由受命法官獨任進行簡式審判程序，合先敘明。
二、訊據被告對其於上揭時、地分別連續施用第1 級毒品海洛因
    及第2 級毒品甲基安非他命之事實，於本院審理時（參見本
    院94年9 月26日審判筆錄）均坦承不諱，且有扣案物品照片
    共計3 張（參見警卷）附卷可參，並有扣案粉末2 包，經送
    驗後係第1 級毒品海洛因（淨重0.11公克，空包裝重0.26公
    克；淨重0.08公克，空包裝重0.24公克），此有法務部調查
    局94年8 月4 日調科壹字第140011832 號、第000000000 號
    鑑定通知書各1 紙（參見臺灣彰化地方法院檢察署94年度毒
    偵字第2848號第20頁、94年度毒偵字第2829號第29頁）附卷
    可參。至扣案之玻璃燈泡3 個、鋁箔紙1 張、鏟管1 支、塑
    膠袋1 個係被告所有供施用第2 級毒品甲基安非他命所用之
    物，業經被告於本院審理中供明在卷，可資佐證。另查：
  (一)被告係分別於94年5 月4 日中午12時30分、同年6 月2 日上
    午11時42分、同年6 月3 日晚上7 時55分、同年7 月8 日上
    午11時40分，經臺灣彰化地方法院檢察署委託警方採集被告
    尿液送驗結果，除94年5 月4 日中午12時30分採尿，僅呈嗎
    啡陰性、甲基安非他命陽性反應外，其餘均分別呈嗎啡、甲
    基安非他命陽性反應，此有彰化縣政府衛生局94年5 月16日
    煙檢字第941962號煙毒尿液檢驗成績書及真實姓名對照表各
    1 紙（參見彰化縣警察局和美分局和警刑字第0940002156號
    卷宗第11、12頁）；彰化縣政府衛生局94年6 月13日煙檢字
    第942408號煙毒尿液檢驗成績書及委託檢驗尿液代號與真實
    姓名對照認證單各1 紙（參見臺灣彰化地方法院檢察署94年
    度毒偵字第2829號第22頁、彰化縣警察局和美分局和警刑字
    第0940002077號卷宗第10頁）；彰化縣政府衛生局94年6 月
    13日煙檢字第942414號煙毒尿液檢驗成績書及委託檢驗尿液
    代號與真實姓名對照認證單各1 紙（參見臺灣彰化地方法院
    檢察署94年度毒偵字第2848號第19頁、彰化縣警察局和美分
    局和警刑字第0940002109號卷宗第7 頁）；彰化縣政府衛生
    局94年7 月18日煙檢字第942921號煙毒尿液檢驗成績書及委
    託檢驗尿液代號與真實姓名對照認證單各1 紙（參見臺灣彰
    化地方法院檢察署94年度毒偵字第3434號第24頁、彰化縣警
    察局和美分局和警刑字第0940002615號卷宗第9 頁）附卷可
    稽，足見被告確有施用第1 、2 級毒品海洛因、甲基安非他
    命之事實。
  (二)按海洛因施用入人體後水解還原成嗎啡，再循嗎啡之代謝方
    式排出體外，業據行政院衛生署藥物食品檢驗局73藥檢壹字
    第030221號函說明綦詳，且依醫學臨床實驗及根據英國藥學
    會出版ＩｓｏｌａｔｉｏｎａｎｄＩｎｄｅｎｔｉｆｉｃａ
    ｔｉｏｎｏｆＤｒｕｇｓ乙書第293 頁載明：海洛因經注射
    入人體後，在體內迅速水解成６ＭｏｎｏａｃｅｔｙＩｍｏ
    ｒｐｈｉｎｅ，再緩緩繼續水解成嗎啡，然後再循嗎啡之謝
    方式排出，同書第431 至432 頁並載有：嗎啡經注射入人體
    後，約50% 以上於8 小時內自尿中排出，至24小時排出約90
    % ，但48小時後仍有微量可檢出等語。又甲基安非他命經口
    服投與後，約70% 於24小時內可自尿液中排出，而其尿液內
    含甲基安非他命成分之檢出，與投與甲基安非它命的量、個
    人體質、檢驗儀器之精密度有關，通常採尿化驗是否呈陽性
    反應，應以投與後24小時內所採者為宜，此亦有行政院衛生
    署藥物食品檢驗局（80）藥檢醫字第4529號函可查。是參酌
    前揭報告及施用毒品之成癮性，被告自白於前揭時間分別有
    連續施用第1 級毒品海洛因、第2 級毒品甲基安非他命多次
    之犯行等語，核與事實相符，應堪採信。
  (三)另犯毒品危害防制條例第10條施用第1 級、第2 級毒品之罪
    者，檢察官應先聲請法院裁定將被告令送勒戒處所觀察、勒
    戒，經觀察、勒戒後，認有繼續施用毒品傾向者，應由檢察
    官聲請法院裁定將被告令入戒治處所施以強制戒治，且經強
    制戒治執行完畢釋放後，5 年內再犯第10條之罪，檢察官應
    依一般刑事訴訟程序予以起訴論罪科刑，此觀諸毒品危害防
    制條例第20條第1 項、第2 項、第23條第2 項前段規定自明
    。經查，被告前於89年間因施用毒品案件，經本院以89年度
    毒聲字第3109號裁定送勒戒處所觀察、勒戒後，認有繼續施
    用毒品之傾向，經本院以89年度毒聲字第4501號裁定令入戒
    治處所施以強制戒治，並以90年度毒聲字第663 號裁定停止
    戒治付保護管束，復以90年度毒聲字第1984號裁定撤銷停止
    戒治令入戒治處所施以強制戒治，於91年3 月13日強制戒治
    期滿，經臺灣彰化地方法院檢察署檢察官於91年4 月3 日以
    91年度戒毒偵字第327 號為不起訴處分確定等情之事實，此
    有臺灣高等法院被告全國前案紀錄表、臺灣彰化地方法院檢
    察署刑案資料查註紀錄表各1 紙附卷可參。被告前既曾因施
    用毒品案件，經強制戒治後，復因施用毒品，其於前開強制
    戒治執行完畢釋放後5 年內，再犯本案施用毒品罪，依毒品
    危害防制條例第23條第2 項之規定，屬應依法論罪科刑之行
    為，依前開說明，本案被告上開所為，係於91年3 月13日強
    制戒治執行完畢釋放後5 年內，再犯毒品危害防制條例第10
    條第1 、2 項施用第1 、2 級毒品罪，事證明確，被告上開
    犯行洵堪認定。
三、按海洛因、甲基安非他命為毒品危害防制條例第2 條第2 項
    第1 、2 款所明定之第1 、2 級毒品。核被告所為，係犯同
    條例第10條第1 項之施用第1 級毒品罪及同條例第10條第2
    項之施用第2 級毒品罪。被告持有第1 、2 級毒品進而施用
    ，持有之低度行為各為施用之高度行為所吸收，均不另論持
    有毒品之罪。其先後多次施用第1 級毒品海洛因、第2 級毒
    品甲基安非他命，時間緊接，犯罪構成要件相同，顯係基於
    概括犯意為之，依刑法第56條之規定，應各論以一罪，並均
    加重其刑。被告所犯上開二罪，罪名各別，行為互異，應分
    論併罰。又起訴書雖誤載被告上揭施用第2 級毒品安非他命
    犯行，然經公訴人當庭更正為施用第2 級毒品甲基安非他命
    ，附此敘明。另查，被告曾於89年間因贓物案件，經本院於
    90 年1月2 日以89年度易字第1294號刑事判決判處有期徒刑
    4 月確定，並於91年6 月5 日執行完畢等情，此有臺灣高等
    法院被告全國前案紀錄表、臺灣彰化地方法院檢察署刑案資
    料查註紀錄表各1 份存卷可考，其於5 年內再犯本案有期徒
    刑以上之罪，為累犯，應依刑法第47條之規定加重其刑，並
    均遞加之。爰審酌被告前因施用毒品案件，經強制戒治執行
    完畢釋放後，仍未能徹底戒絕毒品，復犯本案施用毒品罪，
    顯見其無戒毒悔改之意，惟念其施用毒品之次數、施用毒品
    乃自戕一己之身體健康，尚未對他人造成危害，且犯後已坦
    承犯行，態度良好等一切情狀，各量處如主文所示之刑，並
    定其應執行之刑。
四、至扣案之粉末2 包（淨重0.11公克，空包裝重0.26公克；淨
    重0.08公克，空包裝重0.24公克），經送驗後，均係第1 級
    毒品海洛因，已如前述，均屬違禁物，不問是否屬與犯人所
    有與否，依毒品危害防制條例第18條第1 項前段規定，併予
    宣告沒收銷燬之，至包裝海洛因之塑膠袋與海洛因無法完全
    析離，亦均應予沒收銷燬之。又鑑定耗損之毒品，既已滅失
    ，即無庸併予宣告沒收銷燬，附此敘明。另扣案之玻璃燈泡
    3 個、鋁箔紙1 張、鏟管1 支、塑膠袋1 個既係被告所有，
    且供施用毒品時所用之物，已據被告於本院審理中陳述明確
    ，爰依刑法第38條第1 項第2 款規定予以沒收。
五、另按刑事訴訟法第302 條第1 款規定，案件曾經判決確定者
    ，應為免訴之判決，係以同一案件，已經法院為實體上之確
    定判決，該被告應否受刑事制裁，既因前次判決而確定，不
    能更為其他有罪或無罪之實體上裁判，此項原則，關於實質
    上一罪或裁判上一罪，其一部事實已經判決確定者，對於構
    成一罪之其他部分，固亦均應適用，但此種事實係因審判不
    可分之關係，在審理事實之法院，就全部犯罪事實，依刑事
    訴訟法第267 條規定，本應予以審判，故其確定判決之既判
    力自應及於全部之犯罪事實，惟若在最後審理事實法院宣示
    判決後始行發生之事實，既非該法院所得審判，即為該案判
    決之既判力所不能及，是既判力對於時間效力之範圍應以最
    後審理事實法院之宣示判決日為判斷之標準（最高法院88年
    度臺上字第2576號判決要旨參照）。經查，被告雖前於94年
    間因施用第1 級毒品案件，經本院以94年度訴字第43號刑事
    判決判處有期徒刑10月，經上訴由臺灣高等法院臺中分院於
    94年5 月3 日以94年度上訴字第686 號刑事判決撤銷原判決
    ，判處有期徒刑1 年2 月，經上訴由最高法院於94年7 月7
    日以94年度臺上字第3638號刑事判決駁回上訴確定，亦有上
    揭判決書及臺灣高等法院被告全國前案紀錄表註紀錄各1 份
    存卷可考，然參酌前揭說明，本案被告施用第1 級毒品犯行
    部分，應非前案即臺灣高等法院臺中分院94年度上訴字第68
    6 號刑事判決既判力效力所及，附此敘明。
據上論斷，應依刑事訴訟法第273 條之1 第1 項、第299 條第1
項前段，毒品危害防制條例第10條第1 項、第2 項、第18條第1
項前段，刑法第11條、第56條、第47條、第38條第1 項第2 款、
第51條第5 、9 款，判決如主文。
本案經檢察官姚玎霖到庭執行職務。
中　　華　　民　　國　　94　　年　　9 　　月　　30　　日
                  刑事第一庭    法  官  唐中興
以上正本證明與原本無異。
如不服本判決，應於判決送達後10日內，向本院提出上訴狀 (須
附繕本)。
中　　華　　民　　國　　94　　年　　9 　　月　　30　　日
                                書記官  施惠卿
附錄本案判決論罪科刑法條：
毒品危害防制條例第10條
施用第1級毒品者，處6月以上5年以下有期徒刑。
施用第2級毒品者，處3年以下有期徒刑。
